臺灣桃園地方法院刑事判決
                                      110年度易字第774號
公  訴  人  臺灣桃園地方檢察署檢察官  
被      告  徐恒暉



上列被告因詐欺案件，經檢察官提起公訴（110年度偵字第6309
號），本院判決如下：
    主  文
徐恒暉犯詐欺得利罪，科罰金新臺幣參仟元，如易服勞役，以新
臺幣壹仟元折算壹日。
    事  實
一、徐恒暉意圖為自己不法之所有，基於詐欺得利之犯意，於民
    國109 年10月3 日下午5 時23分許，在桃園市中壢區金像電
    子公司內，透過社群軟體LINE向高景昊佯以有購買手機遊戲
    帳號之意願，向高景昊約定以新臺幣（下同）1,000 元之價
    格購買高景昊在遊戲「三國群英傳M 」之帳號（0000000000
    0 、Eden_槓龜），致高景昊陷於錯誤，遂於同日下午5時47
    分許，將前揭遊戲帳號、密碼給徐恒暉。徐恒暉取得前揭帳
    號後，便藉故拒不付款，高景昊查覺受騙後報警，始悉上情
    。
二、案經高景昊訴由桃園市政府警察局八德分局報請臺灣桃園地
    方檢察署檢察官偵查起訴。
    理  由
一、證據能力部分：
    按被告以外之人於審判外之陳述，雖不符刑事訴訟法第159
    條之1 至第159 條之4 之規定，然經當事人於審判程序同意
    作為證據，法院審酌該言詞陳述或書面陳述作成時之情況，
    認為適當者，亦得為證據；當事人、代理人或辯護人於法院
    調查證據時，知有刑事訴訟法第159 條第1 項不得為證據之
    情形，而未於言詞辯論終結前聲明異議者，視為有前項之同
    意，刑事訴訟法第159 條之5 定有明文。經查，本判決以下
    所引用被告以外之人於審判外之言詞或書面陳述，雖屬傳聞
    證據，惟據被告未於言詞辯論終結前聲明異議，本院審酌上
    開證據資料製作時之情況，尚無違法不當及證明力明顯過低
    之瑕疵，亦認為以之作為證據應屬適當，揆諸前開規定，依
    刑事訴訟法第159 條之5 第2 項規定，認均有證據能力。又
    本判決所引卷內之非供述證據，與本案待證事實具有關聯性
    ，且無證據證明係公務員違背法定程序所取得，依刑事訴訟
    法第158 條之4 規定反面解釋，應具證據能力。
二、認定犯罪事實之依據：
    訊據被告固坦承有以1,000 元之價格向告訴人高景昊購買遊
    戲帳戶，於取得帳號及密碼後，未即時向告訴人付款之事實
    ，惟矢口否認有何詐欺犯行，辯稱：伊與告訴人達成協議後
    ，發現伊存款不足，難以即時付款，遂徵得告訴人同意暫緩
    付款，等到伊要進行付款時，已經無法聯繫上告訴人，伊並
    無詐欺犯意云云( 見本院易字卷第65頁) 。惟查，上開事實
    ，業據證人即告訴人於警詢中指證歷歷( 見偵卷第17頁至第
    19頁) ，並有被告與告訴人之通訊軟體LINE對話截圖、告訴
    人之存摺明細、被告使用上開遊戲帳號之IP位置查詢資料及
    通聯調閱查詢單在卷可查( 以上文書資料見偵卷第25頁至第
    109 頁) ，此部分事實首堪認定。被告雖否認犯行並以前詞
    置辯，然關於上述LINE對話截圖，被告先以「你帳戶沒問題
    我匯款了」，並出示交易執行頁面顯示欲匯款1,000 元至告
    訴人帳戶，卻又未實際執行匯款動作，後經告訴人提出質疑
    時，被告又稱「對不起，最近有點問題；暫時沒辦法那麼快
    匯」等語，告訴人乃稱：「好，我知道了，那就慢慢來吧」
    ，詎被告隨後又向告訴人稱：「我是剛好要去上班順便匯、
    我在( 再) 轉一次看看應該沒成功；我用提款機匯的」等語
     (見偵卷第25頁至第31頁) ，告訴人卻始終未能收到該筆金
    額，足認被告僅係履履以「已經匯款給告訴人」之不實資訊
    ，藉口不履行其付款義務。又被告自承其與告訴人達成協議
    時，其帳戶內僅能動用900 多元，不足1000元等語( 見本院
    易字卷第65頁) ，足認其於交易當時並無足夠資力，且自始
    無付款之真意。被告主觀上具有不法得利意圖甚明。綜上所
    述，被告上揭所辯，要屬犯後卸責之詞，無可採信，本件事
    證明確，被告上述犯行，堪以認定，應依法論科。
三、論罪科刑：
（一）核被告所為，係犯刑法第339 條第2 項詐欺得利罪。又被
      告雖因犯公共危險罪，經法院判決有期徒刑3 月，並於10
      5 年11月9 日執行完畢，有臺灣高等法院被告前案紀錄表
      可查，其於5 年以內故意再犯本件有期徒刑以上之罪，固
      構成累犯形式要件，惟經本院審酌被告前案所犯罪名，與
      本案所犯之罪質不同，犯罪情節、動機、目的、手段均有
      異，尚難認其本件犯行有惡性重大或刑罰反應力薄弱之情
      形，爰依司法院釋字第775 號解釋意旨，裁量不加重其最
      低本刑。本案既未依累犯規定加重其刑，爰不在被告所諭
      知之主文中贅列累犯，併此敘明。
（二）爰以行為人之責任為基礎，審酌被告正值青壯年，竟貪圖
      不法利益，騙取告訴人遊戲帳號，除造成告訴人財產上損
      失，及告訴人因該案而付出之訴訟勞費，更有害於社會正
      常交易秩序、破壞社會經濟活動之信賴，所為應予非難，
      然念及被告對於案發之客觀事實大致承認，並於審理中與
      告訴人委任之告訴代理人調解成立並已賠償完畢，並獲得
      告訴代理人之諒解，有本院審判筆錄及調解筆錄在卷可查
      ( 見本院易字卷第66頁至第70頁) ，足認其犯後態度尚非
      不佳，且告訴人之損害已經獲得彌補等情，兼衡被告之智
      識程度、生活狀況等一切情狀，量處如主文所示之刑，並
      諭知易服勞役之折算標準，以示懲儆。
（三）按犯罪所得，屬於犯罪行為人者，沒收之；犯罪所得已實
      際合法發還被害人者，不予宣告沒收或追徵，刑法38條之
      1 第1 項前段、第5 項分別定有明文。經查，被告以詐欺
      取得之不法利益，業已於審理中以和解金之方式給付予告
      訴代理人完畢，此部分依刑法第38條之1 第5 項規定，不
      再諭知沒收或追徵。
據上論斷，應依刑事訴訟法第299 條第1 項前段，判決如主文。
本案經檢察官劉哲名提起公訴，檢察官李信龍到庭執行職務。
中    華    民    國  110     年    12    月   10     日
                  刑事第九庭      審判長法  官  陳品潔
                                        法  官  謝承益
                                        法  官  王鐵雄
以上正本證明與原本無異。
如不服本判決應於收受判決後20日內向本院提出上訴書狀，並應
敘述具體理由。其未敘述上訴理由者，應於上訴期間屆滿後20日
內向本院補提理由書(均須按他造當事人之人數附繕本)「切勿逕
送上級法院」。 
　　　　　　　　　　　　　　　          書記官　涂頴君
中　　華　　民　　國　　110 　年　　12　　月　　10　　日
附錄本案論罪科刑法條：
中華民國刑法第339條
意圖為自己或第三人不法之所有，以詐術使人將本人或第三人之
物交付者，處5 年以下有期徒刑、拘役或科或併科50萬元以下罰
金。
以前項方法得財產上不法之利益或使第三人得之者，亦同。
前二項之未遂犯罰之。